# 三个月内大额存单

提问人：YY0830 时间：2023-03-06 22:11:35
1 、可提前支取可转让的三个月内到期的大额存单，可以作为现金及现金等价物，以及在期末可以计提利息（计入财务费用）？投资活动？经常性损益？

回答人：chenyiwei
可提前支取可转让的三个月内到期的大额存单，要作为现金流量表中的“现金”的前提，还要满足管理层持有意图方面的条件，即：（ 1 ）没有明确持有至到期的意图和财务能力；（ 2 ）如中途转让，则转让价格基本相当于本金+按约定的定期利率计算的累计利息。
另外，虽然有些大额定期存单的条款约定可以转让，但大额定期存单很可能没有像债券这样的活跃市场，在需要转让时可能难以立即找到匹配的受让方，此时可能只有提前支取（按活期利率计息）。因此，对没有明确的持有至到期意图和财务能力的大额定期存单，也不能按定期利率计提确认利息收入，持有期间最多只能按活期利率计息。
如果企业管理层对定期存单有明确的持有至到期的意图和财务能力，则可以在持有期间内按定期利率计息，列入投资收益，但此时不属于现金及现金等价物。其存出和收回的现金流量属于投资活动。
定期存单的利息收入一般不属于非经常性损益。